臺灣臺北地方法院民事簡易判決
111年度北簡字第11689號
原      告  和雲行動服務股份有限公司

法定代理人  謝富來  


訴訟代理人  林鴻安  
被      告  吳佳榮  
上列當事人間請求債務不履行損害賠償事件，本院於民國111年9
月7日言詞辯論終結，判決如下：
    主      文
被告應給付原告新臺幣406,466元，及自民國111年7月30日起至
清償日止，按週年利率5％計算之利息。
訴訟費用新臺幣4,410元由被告負擔。
本判決得假執行。但被告如以新臺幣406,466元為原告預供擔保
，得免為假執行。
    事實及理由
壹、程序方面：
一、按當事人得以合意定第一審管轄法院，但以關於由一定法律
    關係而生之訴訟為限，前項合意，應以文書為之，民事訴訟
    法第24條定有明文。查兩造所簽訂之汽車出租單第14條約定
    ，兩造合意以本院為本契約涉訟時之第一審管轄法院，是以
    原告向本院提起本件訴訟，核與首揭規定，尚無不合。
二、被告經合法通知，未於言詞辯論期日到場，核無民事訴訟法
    第386條所列各款情事，爰依原告之聲請，由其一造辯論而
    為判決。
貳、實體事項：　　　　
一、原告主張略以：
㈠被告於民國110年2月27日，與原告簽訂小客出租賃契約書暨iRe
  nt24小時自助租車租賃契約，由被告向原告承租車牌號碼000－
  0000號車輛（下稱系爭車輛），並約定平日租金為新臺幣（下
  同）990元、假日租金為1,680元，如逾時還車則按定價2,500
  元計付租金，被告並應負擔承租期間之租金、油資及通行費。
  被告向前揭系統進線租車（下稱系爭租約A），自110年2月27
  日上午1時27分起租後，因於同年3月1日上午3時21分逾期未還
  ，直至同年3月1日下午8時20分始返還；故被告又隨即於同年3
  月1日下午8時31分起向原告租用（下稱系爭租約B），但於同
  年3月2日下午8時31分逾期未還，遲至同年3月5日下午1時58分
  始返還。原告於當日下午2時18分曾經電聯被告應盡速償付相
  關費用等，被告表示欲前往償付債務並辦理出險手續，豈料被
  告迄今音訊均無。
㈡被告於前開租賃期間（即系爭租約A及B，下合稱系爭契約）自1
  10年2月27日上午1時27分起至110年3月5日下午1時58分止，向
  原告先後申請辦理前開同一租賃用車等，迄今尚未償付逾期租
  金、油資、遠通ETC通行費及車輛損害費用，列載如下：
⒈租金14,928元：
⑴系爭租約A：假日租金1,680元/日（168元/時租），以2天又2小
  時計（計算式：1,680元×2日＋168元×2小時＝3,696元【即110年
  2月27日上午1時27分至110年3月1日上午3時21分】）；逾期租
  金2,500元/定價，以1天計（計算式：2,500元×1日＝2,500元【
  即110年3月1日上午3時22分至110年3月1日下午8時20分】），
  前開所計尚欠6,196元。
⑵系爭租約B：平日租金99元/時租，假日租金168元/時租，以10
  小時計（計算式：99元×6.5小時＝644元【元以下4捨5入】＋168
  元×3.5小時＝588元（即110年3月1日下午8時31分至110年3月2
  日下午8時31分】）；逾期租金2,500元/定價，以3天計（計算
  式：2,500元×3日＝7,500元【即110年3月2日下午8時32分至110
  年3月5日下午1時58分】），前開所計尚欠8,732元（計算式：
  644＋588＋7,500＝8,732）。
⒉油資2,475元：
⑴系爭租約A：還車里程45,151－出車里程44,574，共計使用577公
  里，合計1,731元（計算式：577公里× 3元/公里）。
⑵系爭租約B：還車里程45,399－出車里程45,151，共計使用248公
  里，合計744元（計算式：248公里×3元/公里）。
⒊通行費（含停車費）63元：
　被告使用期間，共產生63元費用（計算式：系爭租約A通行費5
  8元＋系爭租約B通行費5元）。
⒋車輛損害389,000元：
　因為被告駕車自撞電線桿致系爭車輛受有嚴重損害，經原告取
  回系爭車輛後估價修復費用，經議價折扣後仍達47萬元，估價
  後沒有維修，系爭車輛不能維修，因為已撞到核心，修復後也
  無法出租，僅能估價而無法維修。當車輛還沒發生損害時價值
  為57萬元，當然隨著公里數多寡而影響，會趕緊出售是因為越
  晚賣車子價值會越低。原告不敢貿然修復後再出租，萬一將來
  發生損害或擴大需得負責，對原告商譽損害太大。而系爭車輛
  出廠為108年，依照權威車訊雜誌中價值為57萬元，依據民法
  第215條規定：「不能回復原狀或回復原狀顯有重大困難者，
  應以金錢賠償其損害」，系爭車輛已經原告以現況處分拍賣，
  僅得價181,000元，其中差額為389,000元，故依照民法第196
  條規定，應由被告賠償因毀損所減少之價額。
㈢上開款項合計為406,466元（計算式：租金14,928元＋油資2,475
  元＋通行費【含停車費】63元＋車輛損害389,000元＝406,466元
  ）經原告屢次催討，均未獲置理，爰依兩造間契約之法律關係
  ，提起本件訴訟等語。
㈣並聲明：被告應給付原告406,466元，及自起訴狀繕本送達翌日
  起至清償日止，按週年利率5％計算之利息。
二、被告未於言詞辯論期日到場爭執，亦未提出書狀作何聲明或
    為具體之陳述。　　
三、本院之判斷：
㈠原告前揭主張之事實，業據其提出與該等主張內容相符之系爭
  契約、收費標準表、通行費明細表、調解不成立證明書、估價
  單、權威車訊價目表、電子發票證明聯、存證信函暨回執、系
  爭車輛毀損照片等件為證（見本院卷第15至94頁），應堪可採
  。又本件之起訴狀繕本及本院之言詞辯論通知書均已於相當時
  期合法送達通知被告，被告既未於言詞辯論期日到場爭執，復
  未提出書狀答辯以供本院斟酌，依民事訴訟法第280條第3項、
  第1項、第436條第2項規定視同自認原告之主張，本院復依卷
  證資料，自堪信原告主張之前揭事實均為真正。是原告依系爭
  契約約定之法律關係，請求被告依約給付前述逾期租金、油資
  、遠通ETC通行費等；並依據民法第196條、第215條規定，請
  求車輛損害費用，即以事故發生前系爭車輛應為57萬元價值，
  於被告發生駕駛事故後，取回系爭車輛拍賣僅得181,000元，
  當中之差額389,000元為損害，經本院斟酌原告已有估價修復
  費用為折扣後議價後尚仍需47萬元，有該估價單影本可按，足
  認原告於此主張所遭受取回系爭車輛毀損之損害為389,000元
  ，與卷存事證相當，應屬有據。據上，原告請求請求被告給付
  如主文第1項所示金額，即為有理由。
㈡按給付無確定期限者，債務人於債權人得請求給付時，經其催
  告而未為給付，自受催告時起，負遲延責任。其經債權人起訴
  而送達訴狀，或依督促程序送達支付命令，或為其他相類之行
  為者，與催告有同一之效力。遲延之債務，以支付金錢為標的
  者，債權人得請求依法定利率計算之遲延利息。應付利息之債
  務，其利率未經約定，亦無法律可據者，週年利率為5％。民法
  第229條、第233條第1項及第203條，分別定有明文。查原告依
  據兩造間契約法律關係（即系爭契約），請求被告賠償406,46
  6元，屬給付無確定期限，依前揭說明，原告主張以本件起訴
  狀繕本送達之翌日即111年7月30日（見本院卷第103頁）起至
  清償日止，按週年利率5％計算之利息，即屬有據。
四、綜上所述，原告依系爭契約約定及民法第196、215條等規定
    ，請求被告給付共406,466元，及自111年7月30日起至清償
    日止，按週年利率5％計算之利息，即為有理由，應予准許。
五、本件係就民事訴訟法第427條訴訟適用簡易程序所為被告敗
    訴之判決，依同法第389條第1項第3款規定，應依職權宣告
    假執行。並依同法第392條第2項規定，併依職權宣告被告如
    預供擔保，得免為假執行。
六、訴訟費用負擔之依據：民事訴訟法第78條。爰依後附之計算
    書確定本件訴訟費用額如主文所示。
中　　華　　民　　國　　111 　年　　9 　　月　　22　　日
　　　　　　　　　臺北簡易庭  法　官　徐千惠
以上正本係照原本作成。
如不服本判決，應於判決送達後20日內向本庭（臺北市○○區○○○
路0段000巷0號）提出上訴狀，並按他造當事人之人數附繕本。
如委任律師提起上訴者，應一併繳納上訴審裁判費。
中　　華　　民　　國　　111 　年　　9 　　月　　22　　日
                              書記官  蘇冠璇
訴訟費用計算書
項　　　　目             金 　額（新臺幣）　　   備註
第一審裁判費　　　              4,410元
合　　　　計　　　              4,410元